# 关于所得税费用的问题

提问人：审计小黑黑 时间：2020-03-02 08:05:23
某企业 2018 年度亏损 1000 万元， 2018 年度计提了 200 万元的递延所得税资产。 2019 年账面净利润-130万元，未计提企业所得税，纳税调整后的应纳税所得额为 100 万元，已知当期计提的坏账准备（计入资产减值损失）为 200 万元。
则 2019 年度根据上述所得税事项作出以下调整分录：
借：所得税费用 175
贷：应交税费 25
贷：递延所得税资产 150
请问老师，上述会计分录是否正确？如果不正确，请老师帮助分析应如何处理。

回答人：chenyiwei
1 、这种情况下， 2019 年度的所得应优先用于弥补亏损，当年是否还有实际缴纳税款的义务？也就是确认应交税费是否恰当？
2 、由于亏损仍未弥补完毕，故对期末尚未到弥补年限的亏损能否确认递延所得税资产要谨慎评估，其结果不一定是全部转销（当然基于谨慎原则的考虑，不建议此时确认递延所得税资产，因此也要考虑年初确认递延所得税资产是否构成前期差错）。